【裁判字號】    98,消債更,280
【裁判日期】    980930
【裁判案由】    更生
【裁判全文】
臺灣桃園地方法院民事裁定           98年度消債更字第280號
聲  請  人
即  債務人  甲○○
上列當事人聲請消費者債務清理事件，本院裁定如下：
    主  文
債務人甲○○自中華民國九十八年十月八日上午十時起開始更生
程序。
命司法事務官進行本件更生程序。
    理  由
一、按法院開始更生程序之裁定，應載明其年、月、日、時，並
    即時發生效力。又法院裁定開始更生或清算程序後，得命司
    法事務官進行更生程序，必要時得選任律師、會計師或其他
    適當之自然人或法人一人為監督人或管理人。消費者債務清
    理條例第45條第1 項、第16條第1 項分別定有明文。
二、本件債務人聲請意旨略以：聲請人目前總資產價值新台幣（
    下同）770 元，債務總額1,372,959 元，於消費者債務清理
    條例施行後，曾以書面向最大債權金融機構中國信託商業銀
    行（下稱中信銀行）請求共同協商債務清償方案，因債務人
    現每月工資約2 萬元，其下尚有3 名子女受債務人扶養，每
    月生活支出平均約19,579元，顯然無法無法負擔協商金額而
    協商不成立。而債務人無擔保或無優先權之債務總額未逾1,
    200 萬元，復未經法院裁定開始清算程序或宣告破產，爰請
    求准予裁定開始更生等語。
三、按消費者債務清理條例立法意旨，乃在幫助陷於經濟上困境
    之債務人，得藉由更生或清算程序，走出經濟困境，避免走
    向絕路，實現憲法所保障之生命權。而前置協商，當然係指
    對於「債務清償方案」應由債權人、債務人互相協力、溝通
    討論做成，以達調整債權人及其他利害關係人之權義關係、
    保障債權人之公平受償、謀求債務人經濟生活之更生，以促
    社會經濟之健全發展之目的。經查：債務人所主張之上開事
    實，業據提出財產歸屬資料清單、財團法人金融聯合徵信中
    心當事人綜合信用報告及債務清理條例前置協商專用債權人
    清冊、當事人綜合信用報告、財產及收入狀況說明書、水電
    費及電信費收據影本、95及96年度綜合所得稅各類所得清單
    、債權人及債務人清冊、前置協商不成立通知書、戶籍謄本
    等為證，且經本院依職權調取債務人之稅務電子閘門財產所
    得調件明細表等資料，核無不實。本件債務人之每月薪資收
    入平均約2 萬元，如以行政院內政部公告之98年度臺灣省平
    均每人每月之最低生活費9,829 元作為認定債務人每月必要
    生活支出之標準，加上其應負擔3 名子女生活費用之半數（
    依債務人陳報之數額計算），其每月收入扣除應支付之日常
    生活費僅剩421 元（計算式：20,000－《9,829 ＋3,250 ×
    3 》＝421） ，尚不足支付債權人提供之180 期分期給付，
    每月應攤還之8,000 元 (見本院98年9 月9 日訊問筆錄）。
    是以債務人之每月收入所得，確實已無法清償所欠債務，本
    院認其情形與消費者債務清理條例第3 條規定有不能清償債
    務或不能清償之虞者之規定相符。此外，債務人又無消費者
    債務清理條第6 條第3 項、第8 條或第46條各款所定駁回更
    生聲請之事由存在，是本件聲請更生，洵屬有據，應予允許
    ，並依首揭規定命司法事務官進行本件更生程序。
中    華    民    國    98    年    9    月    30    日
              民事第二庭    法      官  黃漢權
上為正本係照原本作成
本件不得抗告
本裁定於98年10月8日公告。
中    華    民    國    98    年    9     月    30    日
                            書  記  官  郭玉芬


司法院資訊處製作；財團法人民間司法改革基金會備份。
